【裁判字號】    97,交聲,1884
【裁判日期】    980316
【裁判案由】    違反道路交通管理處罰條例聲明異議
【裁判全文】
臺灣桃園地方法院刑事交通事件裁定    97年度交聲字第1884號
原處分機關  交通部公路總局新竹區監理所中壢監理站
異  議  人
即受處分人  甲○○
上列受處分人因違反道路交通管理處罰條例案件，不服交通部公
路總局新竹區監理所中壢監理站民國97年10月16日，以壢監裁字
第裁53-DB0000000號所為之處分（原舉發案號：桃園縣政府警察
局桃警局交字第DB0000000 號），聲明異議，本院裁定如下：
    主  文
異議駁回。
    理  由
一、原處分意旨略以：異議人即受處分人甲○○於民國97年10月
    15日23時10分許，駕駛車牌號碼9G-5802 號自用小客車，沿
    桃園縣平鎮市○○路往龍岡圓環方向行駛，行經營德路52號
    前時，為桃園縣政府警察局龍岡派出所警員柯明宏發現異議
    人在距離路檢站前100 公尺對面暫停，乃上開盤查，發現異
    議人身上酒味濃厚、面有酒容，顯有酒後駕車跡象，遂要求
    異議人接受酒精濃度測試並告知拒絕接受酒精測試之法律效
    果，惟遭異議人拒絕配合，故而當場掣發桃園縣政府警察局
    桃警局交字第DB0000000 號舉發違反道路交通管理事件通知
    單，舉發異議人違反道路交通管理處罰條例第35條第4 項之
    規定，異議人不服舉發，嗣由交通部公路總局新竹區監理所
    中壢監理站依道路交通管理處罰條例第35條第4 項、第67條
    之規定，於97年10月16日以壢監裁字第裁53-DB0000000號裁
    決書，裁處異議人罰鍰新臺幣（下同）60,000元，並吊銷駕
    駛執照，三年內禁考等語。
二、異議意旨略以：異議人當時係駕車在對向車道，係因一時尿
    急而暫時停車，警察並未攔檢，故警察從對面來臨檢時，係
    在停車熄火狀態，並無違規云云。
三、按汽車駕駛人拒絕接受酒精濃度測試之檢定者，處60,000元
    罰鍰，並當場移置保管該汽車及吊銷該駕駛執照；又汽車駕
    駛人，曾依第35條第4 項前段規定吊銷駕駛執照者，3 年內
    不得考領駕駛執照，道路交通管理處罰條例第35條第4 項及
    第67條分別定有明文。
四、經查：
(一)、異議人於97年10月15日23時10分許，駕駛車牌號碼9G-5802
    號自用小客車，沿桃園縣平鎮市○○路往龍岡圓環方向行駛
    ，行經營德路52號前時，為桃園縣政府警察局龍岡派出所警
    員柯明宏發現異議人在距離路檢站前100 公尺對面暫停，乃
    上開盤查，發現異議人身上酒味濃厚、面有酒容，顯有酒後
    駕車跡象，遂要求異議人接受酒精濃度測試並告知拒絕接受
    酒精測試之法律效果，惟遭異議人拒絕配合，故而當場掣發
    桃園縣政府警察局桃警局交字第DB0000000 號舉發違反道路
    交通管理事件通知單，舉發異議人違反道路交通管理處罰條
    例第35條第4 項之規定，異議人不服舉發，嗣由交通部公路
    總局新竹區監理所中壢監理站依道路交通管理處罰條例第35
    條第4 項、第67條之規定，於97年10月16日以壢監裁字第裁
    53-DB0000000號裁決書，裁處異議人罰鍰60,000元，並吊銷
    駕駛執照，3 年內禁考等情，有桃園縣政府警察局桃警局交
    字第DB0000000 號舉發違反道路交通管理事件通知單、壢監
    裁罰字第裁53-DB0000000號裁決書及送達證書在卷可稽。
(二)、上開違規事實除經舉發員警柯明宏於報告中陳稱：伊於舉發
    當日22時50分許發現一輛自小客車9G-5802 號由營德路往龍
    岡路圓環方向行駛，停至距離伊約100 公尺對面路邊，伊與
    副所長張勝春向前盤查該車輛，伊詢問異議人，前面有檢測
    站，為何要將車輛停至路邊，異議人回答：要上廁所。伊請
    異議人出示證件，於盤查過中，發現異議人有濃濃酒味，面
    有酒容，遂請其接受酒精濃路測試，惟遭異議人以警方未有
    攔停，於23時05分拒絕酒測，上開事實並有員警所提出相符
    內容之舉發當時之錄音帶在卷可按。異議人既未否認在為警
    在路邊盤查前有駕駛車輛在路上行駛，係將車輛臨時停放在
    路邊時為警盤查，並向舉發員警自承有飲酒之事實，惟堅稱
    因未遭警方攔查，不願配合酒測，與員警前揭舉發報告內容
    一致，足見異議人有飲酒後駕駛車輛及明知拒絕接受酒精濃
    度測試將接受處罰後，仍拒絕測試等違規行為，灼然甚明。
    至於警察攔查與否並非酒測之必要程序或條件，此在因交通
    事故發生後警察到場後始對肇事者進行酒測亦同，況駕駛人
    在警察攔查處前主動停車，警察自無從攔停，倘認非經警察
    攔停即認施測不合法，反而有使按警察指令接受攔停者始得
    認定違法，而使未按警察指令提前停車者可免施測之脫法嫌
    疑，故異議人以上開情詞置辯，係事後卸責之詞，委不足採
    。
(三)、綜上所述，異議人於前開時、地駕駛自用小客車遭盤查後，
    拒絕接受酒精濃度測試之違規事實明確。原處分機關依前開
    道路交通管理處罰條例第35條第4 項前段及第67條之規定，
    裁處異議人罰鍰60,000元，吊銷駕駛執照，3 年內禁考，核
    無違誤。本件異議為無理由，應予駁回。
據上論斷，應依道路交通案件處理辦法第19條，裁定如主文。
中    華    民    國    98    年    3     月    16    日
                        交通法庭  法  官  陳筱蓉
以上正本證明與原本無異。
如不服本裁定，應於送達後5 日內，向本院提出抗告狀。
                                  書記官   陳恩如
中    華    民    國    98    年    3     月    16    日


司法院資訊處製作；財團法人民間司法改革基金會備份。
